# 会计证监会的监管工作通讯第四期：预缴收入不应确认递延所得税如何理解

提问人：cpab 时间：2017-09-23 16:19:05
证监会的监管工作通讯第四期： 2.预缴收入不应确认递延所得税 按照企业会计准则规定，企业应采用资产负债表债务法核算所得税，其中在确定计税基础和当期应纳税所得额时，应以适用的税收法规为基础。根据税法相关规定，企业应当按月份或者季度预缴企业所得税，在年度终了之日起五个月内，计算应纳税所得额进行汇算清缴。对于采取预售方式销售的房地产开发企业，取得的预售收入应按照规定的预计利润率分月或季计算预计利润额，计入利润总额预缴，开发产品完工、结算计税成本后按照实际利润再行调整。
年报分析发现，个别从事房地产业务的上市公司，在取得预售收入并预缴所得税时，将预缴收入作为计税基础，确认递延所得税资产。公司应把该预缴所得税款作为已支付的所得税，超过应支付的部分作为资产列示。已取得的预售款中尚未满足收入确认条件的部分，应确认为负债。税法对于收入的确认原则一般与会计确认原则一致，计税基础等于账面价值，不存在暂时性差异，不应确认递延所得税资产。 计学撮要的问题2-3-32（房地产开发企业就预收账款缴纳的企业所得税和流转税费的列报） 1 、房地产开发企业根据国税发[2009]31 号等相关企业所得税税务规定，就会计上尚未确认收入的预售房款和一定的计税毛利率求出计税毛利额，并入当年度应纳税所得额计算缴纳的企业所得税，在符合《企业会计准则第 18 号——所得税》规定的递延所得税资产确认 条件的前提下，可确认为递延所得税资产。 3 、如果某项就会计上尚未确认收入的预收账款缴纳的营业税等流转税及附加在缴纳当期计算应纳税所得额时已作税前扣除处理，则应当确认递延所得税负债。在实务中可根据重要性原则把握。 请教： 如何理解监管通讯中的年报分析发现，个别从事房地产业务的上市公司，在取得预售收入并预缴所得税时，将预缴收入作为计税基础，确认递延所得税资产。税法对于收入的确认原则一般与会计确认原则一致，计税基础等于账面价值，不存在暂时性差异，不应确认递延所得税资产。 我觉得税法与会计对于预收账款的预计毛利，是存在时间性差异的，应确认递延所得税资产。 同时对于预缴的附税可以在计算所得税时税前扣除，会计在确认收入时才计算附税，也存在时间性差异，也需计算递延所得税负债。 谢谢！

回答人：chenyiwei
对《监管通讯》为何持有这一观点，我个人也很费解。目前我个人的观点还是认为我们在《瑞华研究》中表述的观点更合理。